臺灣屏東地方法院刑事判決　　　　　　　　　　　　　九十一年度訴字第三八六號
　　公　訴　人　臺灣屏東地方法院檢察署檢察官
　　被　　　告　甲○○
右列被告因違反毒品危害防制條例案件，經檢察官提起公訴（九十一年度毒偵緝字第
０八二號、九十一年度毒偵字第五一九號），本院判決如左：
    主  文
甲○○連續施用第一級毒品，累犯，處有期徒刑壹年；又連續施用第二級毒品，累犯
，處有期徒刑捌月；應執行有期徒刑壹年陸月。扣案海洛因淨重零點零伍公克沒收銷
燬之。
    事  實
一、甲○○曾犯賭博罪，經本院以八十八年度易字第二六四號判處有期徒刑三月，並
    諭知易科罰金之折算標準，甫於八十八年八月六日易科罰金執行完畢；又其前因
    施用毒品案件，經本院裁定送觀察、勒戒後，認無繼續施用毒品之傾向，由臺灣
    屏東地方法院檢察署檢察官於九十年一月十八日，以九十年度毒偵緝字第六號不
    起訴處分確定，猶不知警惕，復基於施用第一級毒品及第二級毒品之概括犯意，
    分別自九十年九月下旬某日起，至九十一年四月二十五日止，連續在屏東縣屏東
    市公館一帶某檳榔園內施用第一級毒品海洛因多次；及自九十年十二月間某日起
    ，至九十一年四月二十五日止，連續在上開同一地點，施用第二級毒品安非他命
    多次。旋為警於九十一年三月十三日查獲，經採尿送驗結果，呈施用海洛因所代
    謝出之嗎啡陽性反應；嗣同年四月二十五日晚間七時三十分許又為警緝獲，並扣
    得海洛因淨重０．０五公克、注射針筒二支，經採尿送驗結果，亦呈嗎啡及安非
    他命陽性反應。經依本院九十一年度毒聲字第四四一號裁定送臺灣屏東看守所附
    設勒戒處所觀察、勒戒後，認有繼續施用毒品之傾向。
二、案經屏東縣警察局屏東分局報告及臺灣屏東地方法院檢察署檢察官自動偵查起訴
    。
    理  由
一、前揭犯罪事實業據被告甲○○迭於警、偵訊及本院審理時自白不諱，其上開二次
    為警查獲時所採得尿液，經分別送請屏東縣衛生局及臺灣檢驗科技股份有限公司
    鑑驗結果，亦各呈嗎啡陽性反應，及嗎啡、甲基安非他命雙重陽性反應，有屏東
    縣衛生局九十一年三月二十五日，屏縣衛檢六字第九一００七四號煙毒及麻醉藥
    品類委託檢驗結果通知書乙份，及臺灣檢驗科技股份有限公司九十一年五月十五
    日，編號：ＫＺ000000000000號濫用藥物尿液檢驗報告乙紙附卷可
    按，並有海洛因淨重０．０五公克及注射針筒二支扣案可稽，被告甲○○上開自
    白堪認與事實相符。又被告甲○○前因施用毒品案件，經本院裁定送觀察、勒戒
    後，認無繼續施用毒品之傾向，由臺灣屏東地方法院檢察署檢察官於九十年一月
    十八日，以九十年度毒偵緝字第六號不起訴處分確定，有不起訴處分書乙份在卷
    可按。被告甲○○前揭犯行，經本院九十一年度毒聲字第四四一號裁定送觀察、
    勒戒後，認有繼續施用毒品傾向，亦有臺灣屏東看守所九十一年五月八日，屏所
    衛字第０九一０００一二０一號函附證明書乙紙附卷可參，是本件被告犯罪事證
    已臻明確，應依法論科。
二、核被告甲○○所為，係犯違反毒品危害防制條例第十條第一項、第二項之施用第
    一級、第二級毒品罪。被告甲○○為施用毒品而持有安非他命，及持有包括上開
    扣案海洛因之行為，為施用之高度行為所吸收，均不另論罪。被告甲○○上開連
    續多次施用第一級毒品海洛因、第二級毒品安非他命犯行，時間緊接，手法相同
    ，觸犯構成要件同一之罪名，顯均係基於概括犯意反覆為之，為連續犯，應分別
    依刑法第五十六條規定論以連續施用第一級、第二級毒品罪，並依法加重其刑。
    被告甲○○所犯上開施用第一級毒品及施用第二級毒品二罪，犯意各別，行為不
    同，罪名互異，應予分論併罰。被告甲○○曾犯賭博罪，經本院以八十八年度易
    字第二六四號判處有期徒刑三月，並諭知易科罰金之折算標準，甫於八十八年八
    月六日易科罰金執行完畢，有臺灣高等法院被告全國前案紀錄表及臺灣屏東地方
    法院檢察署刑案資料查註紀錄表各乙份在卷可按，其五年內再犯此有期徒刑以上
    之罪，為累犯，遞加重其刑。爰審酌被告甲○○之品性、智識程度、犯罪所生之
    損害，其年值青壯而以毒品戕害己身，對於自己及社會所造成損害之程度，及其
    犯罪後態度等一切情狀，量處如主文所示之刑，並定其應執行之刑，以示儆懲。
    扣案白色粉末經送鑑定結果，係純質淨重０．０五公克之第一級毒品海洛因，為
    毒品危害防制條例第二條第二項第一款規定之第一級毒品，應依毒品危害防制條
    例第十八條第一項規定宣告沒收銷燬之。又扣案注射針筒二支雖為被告施用毒品
    所用之工具，惟依其性質既非專供施用毒品之器具，被告甲○○復否認為其所有
    ，並因扣於本院九十一年度訴字第八九號，同案被告潘國忠涉犯違反毒品危害防
    制條例罪案卷內，前已經本院為有罪判決併予宣告沒收在案，有判決書乙份在卷
    可憑，爰不另為沒收之諭知，附此敘明。
據上論斷，應依刑事訴訟法第二百九十九條第一項前段，毒品危害防制條例第十條第
一項、第二項、第十八條第一項，刑法第十一條、第五十六條、第四十七條、第五十
一條第五款，判決如主文。
本案經檢察官黃莉琄到庭執行職務
中      華      民      國    九十一    年      六      月    二十五    日
                                      臺灣屏東地方法院刑事第二庭
                                          審判長法  官  吳永宋
                                                法  官  李淑惠
                                                法  官  陳松檀
右正本證明與原本無異。
對於本判決如有不服應於收受送達後十日內向本院提出上訴書狀上訴於臺灣高等法院
高雄分院並按他造當事人之人數附具繕本。
                                          書記官   張福山
中      華      民      國    九十一      年     六     月      二十五  日
附錄本案論罪科刑法條全文：
毒品危害防制條例第十條
施用第一級毒品者，處六月以上五年以下有期徒刑。
施用第二級毒品者，處三年以下有期徒刑。
